臺灣臺北地方法院刑事判決　　　　　　　99年度易字第3540號
聲　請　人　臺灣臺北地方法院檢察署檢察官
被　　　告　張雅婷
選任辯護人　王昭婷律師
上列被告因詐欺案件，經檢察官提起公訴（99年度偵字第12117
號），本院判決如下：
    主  文
張雅婷犯詐欺取財罪，累犯，處有期徒刑肆月；又犯詐欺取財罪
，累犯，處有期徒刑柒月；又共同犯詐欺取財罪，累犯，處有期
徒刑拾月；又犯詐欺取財罪，累犯，處有期徒刑柒月。應執行有
期徒刑壹年陸月。
    事  實
一、張雅婷前因詐欺取財案件，經臺灣臺中地方法院以96年度沙
    簡字第40號判決判處有期徒刑3 月確定，於96年5 月28日執
    行完畢。
二、張雅婷為臺北市○○○路「金磚」酒店之坐檯小姐，於民國
    98年5 月30日晚間結識前往該酒店消費之酒客李國賢，因張
    雅婷接獲電話，表示家人急需新臺幣（下同）2 萬元醫藥費
    ，李國賢知悉後，即主動交付張雅婷2 萬元，張雅婷見李國
    賢有相當資力，竟先於隔日（30日）撥打電話給李國賢，請
    李國賢到位於臺北市中山區○○○路之「薇閣汽車旅館」見
    面，復基於意圖為自己不法所有之詐欺取財犯意，在該汽車
    旅館內向李國賢稱：伊經濟困難，伊家裡積欠大筆債務，個
    人也積欠鉅額卡債等語，又聲稱：其伊積欠健保費合計高達
    8 萬元，所以連牙痛都無法看醫生，另外每個月除生活費以
    外，要拿回家之家用高達將近10萬元，所以不得不繼續工作
    、無法休息云云，並書寫上面載有「健-8萬」、「每月- 貸
    50000 、外-30000、房-15000/95000」，李國賢乃表示願意
    幫助張雅婷，張雅婷復接續稱如可先先借其20萬元款項，其
    就可看醫生且向經紀公司告假休息，使李國賢陷於錯誤，誤
    信張雅婷確有上開資金需求，而只要付出20萬元予張雅婷即
    可幫助其暫時休養一個月，乃於隔日（6 月1 日）至永豐商
    業銀行（下稱「永豐銀行」）新竹分行匯款20萬元至張雅婷
    所持用之中華郵政公司龍井茄投郵局00000000000000號帳戶
    （申設人為張雅婷之父張永居）內。
三、張雅婷見李國賢已對其處境表示同情之意，且出手大方，竟
    又基於意圖為自己不法所有之詐欺取財犯意，於98年6 月初
    至6 月10日前某日，在其當時位於臺北市中山區○○○路○
    段79號9 樓之1 住處，撥打電話向李國賢佯稱：伊積欠經紀
    公司債務合計高達約80萬元之譜，如果清償經紀公司，就可
    以不用繼續在酒店上班云云，李國賢聽聞以後表示願意以自
    身名義向銀行申請信用貸款借予張雅婷解決其債務問題，又
    明確表示因該筆款項係借款，張雅婷需負責償還每月本利
    15,000元等語，張雅婷雖自始無意償還李國賢金錢，仍表示
    要以上開不實事由向李國賢借款，並承諾會如期還款，嗣於
    6 月10日傳送簡訊向李國賢催促貸款進度，李國賢即因而陷
    於錯誤，而向銀行申辦信用貸款並匯款69萬元予張雅婷（不
    足部分係因李國賢表示需扣除先前張雅婷以支付醫藥費、生
    活開支、協助自賣時段、積欠債務等事由拿取之金額）。
四、詎張雅婷因其詐得上開款項得手，見李國賢出手闊綽，另於
    聽聞其表示身體欠佳，惟迫於家境困難、經濟壓力及需奉養
    父親、祖母之故，必須持續至酒店上班等事後，已對其萌生
    愛憐之心及傾慕之情，除上開款項外，另還借款予其以解決
    其包括支付醫藥費、生活開支、積欠經紀公司債務等需求，
    復曾為其購買時段以使其可以避免因先前作檯時喝酒而賠償
    給經紀公司（以上詳如附表編號3 、4 、5 、6 、7 、9 、
    10、11所示），其雖無與李國賢結婚之真意，且其父親張永
    居從未強制其每月必須繳交多少款項回家，亦未表示因其結
    婚後就不能拿錢回去，男方須先一次提供所謂百萬元聘金以
    作為買斷之費用，竟仍意圖假藉欲與李國賢結婚為名目詐取
    金錢，而基於意圖為自己不法所有之詐欺取財犯意，先於同
    年8 月17日傳送簡訊表示要與李國賢結婚，但家人說希望可
    以100 萬元買斷云云，惟因李國賢反應並不熱烈，即親自南
    下新竹與李國賢相約於薇閣汽車旅館新竹館見面，並向李國
    賢佯稱：伊有意與李國賢結婚，不僅需資金購買金飾，而且
    因為結婚後就無法拿錢回家給父親，如果李國賢支付一筆10
    0 萬元之大額資金給伊父親，算是買斷伊之費用，伊就可以
    與李國賢結婚云云，乃使李國賢陷於錯誤，誤信張雅婷確有
    與其結婚之真意，同表示意支付上開金錢，而先後於8 月18
    日、19日分別從其兆豐國際商業銀行（下稱「兆豐銀行」）
    、中國信託商業銀行（下稱「中國信託銀行」）0000000000
    0000、000000000000000 號帳戶轉帳30,000元、28,000元至
    上開張永居帳戶內，又向張雅婷表示因為其中100 萬元費用
    部分金額較大，希望張雅婷能帶其親人當面說明此事，張雅
    婷為取信李國賢，復商請與其具有共同犯意聯絡之真實姓名
    、年籍不詳女性友人扮演其親姊姊，而與李國賢相約於新竹
    馬偕醫院見面，由該女性友人向李國賢訛稱：確實必須付出
    所謂類似聘金之買斷費用，伊先前與張雅婷姊夫結婚，姊夫
    就付了150 萬元云云，李國賢誤認必須付出上開大額聘金買
    斷張雅婷未來，才可能獲張永居首肯其與張雅婷結婚，即當
    場支付張雅婷面額90萬元支票及9 萬元現金（差額1 萬元係
    因李國賢詢問張雅婷可否只付99萬元，而經張雅婷同意減少
    ），合計張雅婷詐得1,048,000 元得手。
五、詎張雅婷見李國賢對其用情頗深，且已完全誤認其將要與李
    國賢結婚，竟仍不知足，欲利用李國賢對其情感詐得更多金
    錢，其雖明知自己並無姊夫，亦無所謂積欠經紀公司50萬元
    債務之事，且自始無意償還借款，仍基於意圖為自己不法之
    所有之詐欺取財犯意，於同年9 月21日，在其當時位於中山
    區○○○路住處，傳送簡訊予李國賢，而聲稱伊還積欠經紀
    公司20多萬元債務，另外伊之前出面為姊夫向經紀公司借款
    25 萬 元，希望可以暫時調借，後天一定得還經紀公司，伊
    還完這筆款項後就可以過正常生活，與李國賢共度下半輩子
    云云，復與李國賢以電話商議此事，聲稱此借款11月1 日就
    會歸還，使李國賢原無意再借予張雅婷如此大額資金，惟經
    張雅婷一再請求，仍陷於錯誤，誤信張雅婷確有積欠上開債
    務，且只是暫時救急，款項於11月1 日前就會清償，且於解
    決上開債務問題後就會與其結婚，而與張雅婷相於同年月23
    日在新竹薇閣汽車旅館見面，並從銀行提領現金50萬元支付
    予張雅婷。
六、孰料張雅婷於收受最後一筆50萬元借款後，即避不見面，至
    約定清償日期亦未與李國賢聯絡清償債務事宜，李國賢即報
    警處理，經警詢線查知上情。
七、案經李國賢訴由臺北市政府警察局中山分局報請臺灣臺北地
    方法院檢察署檢察官偵查起訴。
    理  由
一、訊據被告張雅婷固坦承其於98年5 月30日在金磚酒店作檯陪
    酒時認識前來消費之告訴人李國賢，及告訴人曾於上開時間
    、地點支付上開款項之事實，惟矢口否認有何詐欺取財之犯
    行，辯稱：前開告訴人交付之20萬元款項係告訴人同意要幫
    忙伊繳納積欠之健保費用，69萬元及50萬元款項則都是伊向
    告訴人借款，伊對告訴人表示家中經濟狀況、個人積欠債務
    等情形都屬實，所以並無欺騙告訴人情事，至於58,000元是
    為了購買結婚金飾之用，伊也的確有購買金飾，99萬元款項
    則應該是結婚聘金，伊當時與告訴人交往，也打算與告訴人
    結婚，伊拿取上開款項均與實際使用之目的相同，也曾與告
    訴人論及婚嫁，並無欺騙告訴人之意思云云。辯護人則為被
    告辯稱：如附表編號2 之20萬元款項，是告訴人知悉被告積
    欠健保費，體貼被告而主動提供予其金錢，又被告確與告訴
    人交往，雙方感情並非虛假，再被告當時確實身負龐大債務
    且積欠健保費未清償，其當時以借款、結婚等事由向被告拿
    取金錢，所述均屬實在，而無欺騙告訴人情事等語。經查：
  (一)告訴人有於附表編號2 、8 、13、14、16所示之時間，以如
    附表編號2 、8 、13、14、16所示之方法提供金錢予被告，
    且其中附表編號8 、16所示款項係被告以借款為由向告訴人
    索取，附表編號13、14所示款項則分別為所謂購買金飾及結
    婚聘金之用等事實，均經告訴人於本院審理時證述甚明，且
    有告訴人所提出面額90萬元之支票影本1 張、永豐銀行98年
    6 月1 日匯款委託書影本1 張、臺北富邦銀行93年6 月18日
    匯款委託書影本1 張、中華郵政公司99年3 月25日函附張永
    居申設之00000000000000號帳戶之開戶資料影本及交易明細
    表（以上見偵卷第27至31、33至37頁）、兆豐銀行100 年7
    月29日函附之告訴人帳戶基本資料（見本院卷第144 至145
    頁）、中國信託銀行100 年7 月29日函附告訴人帳戶基本資
    料（見本院卷第163 至165 頁）、告訴人提出之中國信託銀
    行存摺交易明細表影本（見本院卷一第180 至182 頁）等件
    在卷可資佐證，並均為被告所不爭執，是上開事實自堪以認
    定。
  (二)告訴人支付如附表編號1 所示款項給被告之經過，係告訴人
    先前第一次去酒店消費，被告又於隔日主動約告訴人到臺北
    薇閣汽車旅館見面，提及其積欠健保費及許多債務，經告訴
    人詢問並表示希望可以幫助被告，希望讓被告能暫時休息，
    被告又稱其健保費積欠8 萬元、每月需家用大約10萬元（實
    際提供予告訴人之算式為95,000元，詳下述）、自己臺北生
    活費要2 萬元云云，告訴人即同意借款予被告，並於98年6
    月1 日至永豐銀行匯款20萬元至張永居上揭郵局帳戶之情，
    經告訴人於本院審理時證稱：附表編號2 所示款項，是伊於
    第一天消費後隔天，被告打電話給伊，希望伊晚上去找她，
    伊到臺北薇閣與被告見面，當時被告不斷抽煙，說牙痛需要
    抽煙麻痺，又說因為她積欠健保費未繳，另外還積欠別人很
    多錢，每月需要拿10萬元回家，所以沒錢看醫生等語，伊即
    表示可以借錢予被告，讓被告可暫時在家專心養病，即匯款
    20 萬 元予被告，其中包括健保費8 萬元，拿回家費用10萬
    元（包括聘請外勞、房租及被告在臺北租屋之花費），一個
    月份生活費2 萬元，又其中健保費用8 萬元、生活費2 萬元
    、拿10萬元回家等，都是由被告告訴伊等語（見本院卷第22
    4 頁）；又證稱：這20萬元是被告有需要才借他，如果她寫
    的理由與事實相符，那借她就沒問題等語明確（見本院卷第
    227 頁反面）；又證稱：20萬元這筆是以伊名義借的，如果
    之後伊等有在一起，這筆就不用還。此外，經本院檢視告訴
    人所提由被告親筆書寫之便條紙，其上確記載有「健8 萬」
    、「每月- 貸-50000、外30000 、15000/95000 」（見本院
    卷一第88頁），與告訴人上開證述大致相符，且並有前揭永
    豐銀行98年匯款委託書在卷可參，則告訴人所述上情，自均
    堪以採認。
  (三)被告獲得上開20萬元以後，仍持續在金磚酒店上班，經告訴
    人詢問原因後，被告又聲稱因為還積欠經紀公司許多債務，
    合計大概有80萬元，所以公司不准其休息，告訴人即表示可
    以以自身名義向銀行申請信用貸款，但是被告需要自行負擔
    每月需償還之本息15,000元，被告答應此條件後，告訴人即
    向銀行申辦貸款，而因考量到先前陸陸續續有提供給被告如
    附表編號1 、3 至7 所示之小額金錢，故即扣除該等金錢，
    而於98年6 月18日匯款69萬元予被告之情節，亦經告訴人於
    審判中證稱：伊二十萬給被告，被告都沒休息還繼續上班，
    伊問她為什麼，被告說她欠經紀公司及其他人債務，所以她
    們公司不允許她休息，她先前合計欠別人及經紀公司的錢大
    約有80萬元，伊說先用伊名義去信用貸款80萬，每月約15,0
    00元左右，伊想被告說每個月可以賺10萬元，每月還伊15,0
    00元不會影響她生計，這筆是用伊名義向銀行貸款，被告每
    月要還15,000元，被告當時知道且也同意，還傳簡訊問伊貸
    款下來沒有等語；又證稱：如附表編號8 所示69萬元，是在
    98年6 月18日，用臺北富邦匯款到她爸爸郵局的帳號，這就
    是伊信用貸款的80萬已經撥下來，扣掉前面1.3.4.5.6.7 筆
    的錢，理由是她欠經紀公司很多錢，當初被告有寫一張單子
    給伊，說她欠經紀公司2 、30萬，欠「雄」5 萬還是6 萬，
    還有其他5 、6 個人，整個金額就是接近這個金額等語甚明
    （見本院卷第224 頁至225 頁），且有上揭臺北富邦銀行匯
    款委託書及被告前於98年6 月10日上午11時50分傳送予告訴
    人之簡訊可資佐證（見偵卷第56頁），則此部分事實亦堪以
    認定。
  (四)被告至98年8 月初至8 月18日前某日，先傳送簡訊表示要與
    告訴人結婚，但家人說希望可以100 萬元買斷云云，復親自
    南下新竹與告訴人相約於薇閣汽車旅館見面，稱：伊有意與
    告訴人結婚，不僅需資金購買金飾，而且因為結婚後就無法
    拿錢回家給父親，如果李國賢支付一筆100 萬元之大額資金
    給伊父親，算是買斷費用，伊就可以與結婚云云，告訴人知
    悉被告有意與其結婚，即表示願意支付上開金錢，而先後於
    8 月18日、19日轉帳30,000元、28,000元至上開張永居帳戶
    內，又表示因為其中100 萬元金額較大，希望被告能帶其親
    人當面說明此事，被告乃與一位自稱是被告姊姊之女性友人
    與告訴人相約於新竹馬偕醫院見面，該女性友人表示之前姊
    夫與其結婚時確實付出150 萬元給被告父親云云，後因告訴
    人詢問可否只支付99萬元，經被告應允後，即當場支付被告
    面額90萬元支票及9 萬元現金等事實，經告訴人於審判中證
    稱：如附表編號12所示款項，是被告於接近98年8 月18日之
    前，那天下來是因被告先前傳一封簡訊，說她家人要用100
    萬買斷，伊意願不是很高，被告就下來新竹希望伊能幫她，
    她不想過這種生活；如附表編號13所示58,000元，分別於8
    月18日、19日由伊所有之兆豐銀行帳戶、中國信託銀行帳戶
    轉到郵局30,000元、28,000元，這二筆是伊同意要轉給張永
    居100 萬元，被告說結婚一定要戴金飾，伊問被告需要多少
    錢，被告說大概6 萬元，第二筆是因為伊那天有在網路上花
    1, 900多元買內衣，所以只能夠再轉28,000元等語；復證稱
    ：附表編號15之99萬元，其中9 萬元是現金，90萬元是永豐
    銀行支票，伊於是98年8 月21日同時交付給被告，因為被告
    說她姐姐也是一樣情形，就是本來每月要拿錢回去，但拿一
    筆錢給她父親後，她父親就不會逼她姐姐每月拿錢回家，所
    以被告帶她姐姐一起來，因為伊有說希望被告帶個親人來，
    讓伊知道被告父親是否有這樣的情形，當天那個女生說被告
    姊夫當初有拿150 萬元給她爸爸，之後就不需要拿錢回家，
    她父親也有簽切結書等語，伊就在新竹馬偕醫院旁邊7-11便
    利超商提領9 萬元現金，連同90萬元支票一併交付被告等語
    （見本院卷第225 頁反面、226 頁）；復證稱：當時伊只有
    給被告99萬元，因為伊想說能省就省，問被告可不可以只給
    99 萬 元，被告稱可以等語明確（見本院卷第233 頁反面）
    。此外，參照告訴人所提被告傳送之簡訊紀錄，確有「您不
    願意嗎？我家人要以一百萬買斷我的以後，我可以不用再做
    酒店了，我可以過一般生活了，我沒想到原來您不願意。（
    8 /17 16：08）」、「見面沒問題... 但借據你會不會太誇
    張，我爸都簽切結書了。（8/21 01 ：14）」、「今天我一
    點都不快樂... 剛要睡就被我爸打來罵... 沒事開什麼票..
    . 害他一直在等今天要領給人家都還不能領... 生氣... （
    8/26 11 ：30）」在卷可資佐證（見偵卷第27、57、58頁）
    。從而，此部分事實亦堪以確認。
  (五)被告再於同年9 月17日傳送簡訊向告訴人聲稱：伊還積欠經
    紀公司20多萬元債務，另外伊之前出面為姊夫向經紀公司借
    款25萬元，希望可以暫時調借，後天一定得還經紀公司，伊
    還完這筆款項後就可以過正常生活，與告訴人共度下輩子等
    語，復與告訴人以電話商議此事，聲稱此借款11月1 日就會
    歸還，告訴人原無意再借予被告如此大額資金，惟經被告一
    再請求，及允諾款項於11月1 日前就會清償，即於同年9 月
    23 日 從銀行提領現金50萬元並在新竹薇閣汽車旅館支付予
    被告等情節，經告訴人於審判中證稱：如附表編號16所示款
    項，是98年9 月23日被告來新竹向伊拿50萬現金，理由是她
    自己欠經紀公司20幾萬元，又幫姊夫跟經紀公司借了25萬，
    被告當時有寫一張紙本，這筆錢有說好11月1 日以前就要還
    等語明確（見本院卷一第226 頁）；證稱：後面50萬那次被
    告有來找伊，被告說不要票，要現金，應該也是98年8 、9
    月時等語（見本院卷一第223 頁）。此外，參以告訴人所提
    被告傳送之簡訊4 內容，確有內容略為「『未來的藍圖我都
    規劃好了... 我也想像一般女孩一樣結婚生子』、『這50萬
    我會每個月還妳... 我姊夫的錢進來也會馬上還妳（我欠公
    司24 萬...又幫姊夫借了25萬）... 公司給我的期限是後天
    』、『我真的有心跟你一起過下半輩子... 你呢？』（9/21
    16:28 ）」、「那我明天弄後就下去了喔... 相信我這最後
    一次... 我不會再讓你失望... （9/22 23:27）」（見偵卷
    第28、61頁），又此部分借款經過及事由並為被告所不爭執
    （本院卷一第130 頁），是則上開事實亦堪以確認。
  (六)被告雖以上開支付健保費、家用、生活費為由，向告訴人拿
    取如附表一編號1 所示款項。惟查：被告於98年6 月間積欠
    健保費數額合計僅37,395元，而於同年6 月4 日一次付清一
    節，有行政院衛生署中央健保局中區業務組100 年8 月19日
    健保中承一字第1004023825號書函所附繳費明細表在卷可參
    （見本院卷第196 至199 頁) ；又被告位於臺中老家有其父
    親張永居、祖母、其弟弟張仁忠之子、負責照顧祖母之外勞
    等人共同居住，而張永居自身每月收入約32,000元，家庭生
    活花費連同房租、僱用外傭花費大約3 萬餘元，即使加上祖
    母不時送急診之醫藥費用，合計亦不過每月約4 、5 萬元一
    節，經證人張永居於審理時證稱：目前伊與媽媽、外勞、張
    仁忠的小孩同住，伊約於7 年前開始從事保全工作，剛進去
    時每月收入28,000元，目前每月收入約32,000元，每月除生
    活費外，伊還有聘請外籍看護照顧其母親，每月需要2 萬出
    頭，除此以外並無固定要支出之醫療費用，只有有時送急診
    掛號費之負擔，如上個月送了3 次急診，大約花6 、7,000
    元，又伊現住房屋為自有，之前遭拍賣，但有協商買回，每
    月僅需付2,000 元予拍定人，不用再付房租等語明確（見本
    院卷二第5 頁反面、6 頁）；又被告前往臺北工作以後，張
    永居雖曾表示希望被告如有賺錢可以資助家裡，但從未提出
    被告每月要拿多少錢回家，亦未要求被告一個月給其10萬元
    一節，經證人張永居證稱：家裡花費不夠用，被告會拿錢回
    家，但伊沒有說過要被告每個月拿多少錢回來，伊只有說如
    果被告有錢，就多給伊一些，有時2 萬、有時3 萬多，如果
    遇到拍定人要求多一些，就跟被告拿，大概2 、3 個月會有
    一次等語（見本院卷二第6 頁）；又證稱：伊本來不清楚被
    告在做什麼工作，被告也沒說過做什麼工作，直到99年伊到
    臺北做筆錄，才知道被告在酒店上班，絕對不可能要求被告
    每月拿10萬元回來，除非做犯法的事，否則怎麼可能賺這麼
    多錢等語（見本院卷二第6 頁反面、7 頁）；復證稱：被告
    98年上臺北工作以後，期間她總共幫忙家用的金額約7 、80
    萬元，伊所拿過最大的金額只有6 、7 萬元或5 、6 萬元，
    其他都是1 、2 萬元比較多，印象中沒有超過7 萬元的金額
    ，伊不清楚被告在做什麼，怎麼可能有辦法拿這麼多錢等語
    明確（見本院卷二第11頁），此均與被告所述不符。此外，
    被告當時以「要暫時休息一個月」為理由，與告訴人共同計
    算出需用金額連同健保費近20萬元，然而告訴人付款以後，
    被告從未暫停在酒店之工作，而告訴人當時詢問被告原因，
    被告雖聲稱還積欠經紀公司其他債務，不得不繼續工作云云
    ，然而告訴人為解決被告與經紀公司之債務問題，已於98年
    6 月18日一次支付69萬元給被告（如附表編號8所示），被
    告理應已解決所謂積欠經紀公司之債務，然嗣後被告亦未暫
    停酒店之工作，此亦足徵被告上述暫停工作一個月需要資金
    為20萬元之說詞，應與事實不符。據上，從被告特意約告訴
    人至臺北汽車旅館見面提及其債務情事，及對告訴人所稱積
    欠健保費金額遠高於其實際需負擔金額，與向被告騙稱每月
    需拿10萬元作家用等情以觀，顯見被告當日確係預先謀劃要
    向告訴人拿取一筆大額金錢，才故意謊稱要休息1個月，並
    誇大積欠健保費數額、及謊稱要拿大筆金錢回家做為家用，
    之情節以使告訴人支付金錢之行為甚明。再以告訴人當時之
    認知，其係認為被告要有實際要用錢之事由，才會願意借款
    給被告，其只會拿被告實際上需要用錢之數字給被告一節，
    亦經告訴人於審判中證述甚明（見本院卷第230頁反面），
    可見被告所虛構之上開不實情節，確實已影響告訴人對於是
    否提供款項給被告之判斷無疑。至於被告辯稱如附表一編號
    1 所示款項確實是告訴人要為其支付健保費，其並未捏造事
    實云云，顯均與客觀事實不符，不足採信。
  (七)被告之前向告訴人拿取20萬元款項時，係表示該款項為休息
    1 個月期間所需花費，然被告均未暫停工作，至其向告訴人
    借得此筆69萬元款項以後，亦均未見其有向公司請假暫停上
    班之情形，於98年9 月23日，又以其本身及「姊夫」積欠經
    紀公司債務為由，向告訴人借款50萬元，惟被告於98年6 月
    時既然已與告訴人核算積欠經紀公司之債務數額，焉有之後
    仍積欠經紀公司數十萬元債務之理可言，又被告在8 月21日
    獲得告訴人交付之99萬元聘金，均未如數交給張永居運用（
    詳如後述），足見其手頭上可資運用之資金甚多，然竟然仍
    無法解決其對經紀公司之債務問題，可見被告積欠經紀公司
    債務之狀況，係隨其向告訴人拿取金錢之需求而變動，即使
    告訴人已經支付款項，被告嗣後還會以類似事由向告訴人借
    款，故無論被告於6 月18日前或9 月23日前向告訴人所聲稱
    上開積欠經紀公司金錢一事，不過為被告向告訴人拿取現金
    之時所使用之託詞而已；另告訴人因在98年10月以後即無法
    聯絡被告，經與被告之經紀人董皓群聯繫後，董皓群尚傳簡
    訊對告訴人表示不要相信被告向其拿錢之理由，也不要再拿
    錢給被告一節，亦經告訴人證述甚明（見本院卷一第233 頁
    ），以上種種，均足見被告先前分別向告訴人借款50萬元、
    69 萬 元時，向告訴人聲稱有積欠經紀公司債務，其要還錢
    給經紀公司云云，並不實在，則被告確有以上述情詞欺騙告
    訴人，以爭取告訴人同情而同意借款無疑。
  (八)被告向告訴人取得前開69萬元款項後，並未依約定按月償還
    15,000元貸款，再其最後向告訴人借50萬元款項，原約定應
    於98年11月1 日還款，然被告於借得款項後，即避不見面，
    期間只傳過1 、2 則簡訊予告訴人，告訴人多次嘗試與被告
    聯繫未果，始於99年2 月10日向臺北市政府警察局中山分局
    報案等情，均為被告所不爭執，且經告訴人證述甚明（見本
    院卷第226 頁反面、229 頁反面、第233 頁反面），並有告
    訴人所提簡訊紀錄可參（見偵卷第28頁）；另告訴人對被告
    提出告訴以後，被告雖辯稱有與告訴人和解之意願，且於偵
    查中即提出願意於99年11月1 日起每月償還3 萬元予告訴人
    ，只因為告訴人不同意，堅持要其一次先支付100 萬元才同
    意和解云云，然倘被告確實按照上開還款條件履行，其現在
    應已清償告訴人超過30萬元款項，惟從被告於偵查中提出上
    開和解及還款條件以來，迄今並未支付告訴人分文，實難認
    為被告有還款予告訴人之意思，而雖被告之辯護人又辯稱：
    被告是因為不知道告訴人帳號，所以才無法先行償還款項給
    告訴人等語，然本院從偵查至審理歷時一年多，被告於提出
    上開條件後，其與告訴人於99年8 月13日、9 月24日、11月
    5 日，均受檢察官傳喚同時出庭，在審判中被告、告訴人於
    100 年3 月21日、7 月4 日、8 月31日、12月21日同時到庭
    ，則被告實有相當多機會與告訴人親自接洽還款事宜，何況
    於本院審理中被告、告訴人分別委任辯護人及訴訟代理人，
    如被告有分期償還款項之意願，當可委由辯護人與告訴代理
    人洽商還款，毫無窒礙難行之處，又衡情告訴人先前已經付
    出大筆金錢，即使其未能與被告和解，倘被告願意先行逐月
    還款，其又焉有拒不接受之理，足見被告辯稱沒有機會將款
    項還給告訴人云云，實屬卸責之詞，並不足採信。據上，由
    被告以積欠經紀公司債務為由，向告訴人借款2 次，雖明定
    還款期限，然未償還分文，嗣後又有避不見面、推託之舉，
    足徵被告於借款之初即無還款給告訴人之意思，此與一般債
    務不履行情形，借款人並非自始即無還款意願，僅是嗣後無
    力償還之情形顯有不同，故被告向告訴人商借如附表編號8
    、16所示款項，確有以此方式對告訴人施用詐術，並使告訴
    人因而對於評估借貸風險時陷於錯誤之情形無疑。
  (九)證人即被告父親張永居於本院審理時到庭證述，並否認其曾
    向被告表示過如果被告結婚，要向男方收取100 萬元聘金，
    算是買斷被告之費用之事（見本院卷二第7 頁反面），又證
    人張永居固證稱被告曾提及有交往對象欲結婚，且其曾有對
    被告舉例鄰人聘金之事等語，然被告卻始終未曾帶該男子與
    父親張永居見面，即使在告訴人匯款90萬元後亦然，而倘若
    告訴人所匯款項係聘金，則依臺灣習俗焉有已收聘金，但翁
    婿尚未見面之情；何況證人張永居於審判中經詢以：「有一
    筆錢是90萬元支票轉換匯到妳郵局帳戶，這筆90萬元張雅婷
    有無一次交給你？」，證稱：「我跟他拿錢不是一次一整筆
    拿。」，詢以：「98年7 、8 、9 月間，被告有無跟你說過
    她已經跟人家收聘金？」，證稱：「她有說過要跟人家結婚
    ，我說很好，帶回來看看，但後來演變成這樣我也不知道。
    」等語（見本院卷二第9 頁），而後證人張永居雖改稱：後
    來有拿過一筆叫做聘金的錢，後來被告給伊80幾萬這筆，被
    告說是要處理家裡的債務等語（見本院卷二第10頁），與上
    開說法不同，然再經本院向證人張永居確認，其復證稱：被
    告上臺北工作以後，期間內總共給伊幫忙家裡的家用總額實
    際拿到87、80萬元，伊剛剛說算是有拿到被告給的結婚的那
    筆錢，意思是把期間的總額加起來，是陸續加起來，不是一
    整筆拿到的等語（見本院卷二第11頁）；又經詢以：「你有
    無曾經跟張雅婷收到一筆錢，在你收的時候，你的認知那筆
    錢是聘金？」，證稱：「我認為他們已經要結婚，他們拿回
    來要幫忙我。我不知道有一筆錢叫聘金的，我拿到的就是這
    樣。」，詢以：「在張雅婷跟你提說她要結婚以後，你實際
    上向張雅婷拿多少錢？」，證稱：「差不多總結就是7 、80
    萬，我沒有判斷有多少是她說要結婚之後拿給我的。」（見
    本院卷二第11頁反面），足認被告從未曾一次交付一整筆99
    萬元或90萬元聘金給其父張永居之事實；另再經本院檢視上
    揭張永居郵局帳戶之交易明細表，該帳戶於98年8 月26日有
    一筆銀行代收票據90萬元，其後於8 月27日至9 月19日間，
    陸續以每筆1 萬元至6 萬元之金額跨行提領，至9 月19日該
    帳戶僅餘1,444 元，可見上開資金進入被告帳戶後，被告小
    額多次提領支用，足徵其確未將上開90萬元款項交付予張永
    居甚明；此外，張永居未曾於98年8 月間於被告睡覺時，為
    收受票據之事打電話責罵被告一節，亦經張仁忠於審判中證
    述甚明（見本院卷二第11頁）。綜上，足認被告當時向告訴
    人聲稱要與其結婚必須支付一筆聘金，就算是賣斷費用云云
    ，均不實在，至於被告所辯，為事後卸責之詞，不足為信。
    此外，據告訴人所述，其從未親眼見過被告所購入之金飾（
    見本院卷一第226 頁反面），而被告雖辯稱有購買金飾云云
    ，惟始終無法提出所購買之金飾、購買證明或相片，僅推稱
    金飾後來又賣掉了云云，顯見被告向告訴人聲稱為買金飾需
    用資金之情詞，亦與事實不符。
  (十)被告為張永居長女，其並無親姊姊之事實，除經證人張永居
    、張仁忠證述甚明（見本院卷二第5 、14頁反面），並有被
    告之全戶戶籍資料查詢結果在卷可參（見本院卷二第24頁）
    ，顯見被告當時對告訴人告稱其姊姊當初要與男朋友結婚，
    有拿一筆錢給其父親一情，並不實在，而被告甚至還找一位
    真實身分不詳之女子出面扮演其「姊姊」，向告訴人謊稱伊
    結婚時男友有拿150 萬元款項給被告父親，則被告為謀詐欺
    得手，使告訴人陷於錯誤，而與該名不詳成年女子共同藉此
    不實方式欺騙告訴人，實甚灼明。至於被告雖辯稱：伊所稱
    的姊姊是伊乾姊姊，伊只是告訴告訴人有結婚需要付大筆聘
    金的情形，且當時只是要乾姊姊陪伊下去而已云云（見本院
    卷第47頁反面、50頁），惟被告當時對告訴人表示其姊姊先
    前要結婚前，姊夫有拿一筆錢交付給告訴人，之後還由被告
    帶同該名「姊姊」向告訴人證明此事，業據告訴人陳述甚明
    ，而告訴人如欲瞭解一般社會民情，只要詢問長輩、親友即
    可，有何必要由被告「乾姊姊」出面說明，而倘若當時出面
    讓告訴人求證之女子並非被告親姊姊，無論其結婚時男友有
    無支付聘金，均與被告本身家庭狀況無關，焉有可能由所謂
    「乾姊姊」來出面說明被告父親收取聘金之情形，由此足見
    被告所辯為卸責之詞，並不足採取。
  (十一)被告與告訴人認識以後，有與被告見面之情形，幾乎都是被
    告需要拿錢才與被告見面，而告訴人通常在拿錢給被告以後
    ，只與被告短暫交談即離去，另在告訴人主動約見被告，均
    為被告所拒絕一情，業經告訴人於審判中證述甚明（見本院
    卷第222頁反面、223頁）；又告訴人於認識被告以後，被告
    曾經與告訴人在西餐廳見面吃飯2次，也曾經在台北陪伴告
    訴人看電影，及於98年5月30、31日與告訴人一同前往旅館
    ，有擁抱之親密行為，另於98年8月間有在新竹微風汽車旅
    館發生二次親密關係等節，固經告訴人證述甚詳（見本院卷
    第228、232頁），然經再深入詢以被告與告訴人上開交往、
    互動之情形，告訴人復證稱：伊與被告在臺北薇閣汽車旅館
    見面共有一次，5月30日那次伊是帶被告出場，伊隔天清晨
    給了被告2萬元醫藥費，那次有支付酒店出場費18,000元，
    所以沒另外給被告陪伴伊的代價，31日是被告要伊上去找他
    ，伊付被告15,000元，是被告陪伴伊的代價，去新竹薇閣發
    生親密關係那次，是被告來新竹希望伊可以幫她，那次就沒
    有付錢，又被告前後共計在西餐廳用餐二次，其中一次尚在
    99年農曆年前告訴人提告以後，被告才主動約告訴人見面，
    而兩次因告訴人均有支付15,000元購買時段費用予被告，至
    於在臺北看電影那次，伊也給了被告15,000元，算是被告陪
    伴伊的代價，又除上述情形，及有一次在地檢署開完庭伊與
    被告一起去吃早餐，與前述伊專程送錢給被告等情形以外，
    伊與被告並無其他約會，被告每次與伊約會，除了伊單純拿
    錢給被告以外，伊都會另外再給被告15,000元，且給被告的
    這些15,000元，因為被告有實際花時間陪伴伊，所以伊均未
    將該等款項列做被告詐騙金額等語甚明（見本院卷一第232
    頁）；再告訴人所陳其於98年5月31日與被告見面，係被告
    要找告訴人商談借款20萬元之事，於被告前往新竹薇閣汽車
    旅館見面二次，即被告要與告訴人商談聘金99萬元及借款50
    萬元之事，均經論述如前，且商談聘金問題該次，告訴人雖
    未給予購買時段費用15,000元，惟因被告表示沒有錢，故告
    訴人另外提領3萬元予被告，此即為如附表編號12所示款項
    一節，亦經告訴人證述甚明（見本院卷一第225頁反面）。
    據上，被告與告訴人於98年5月30日認識至同年9月23日為止
    ，雙方雖見面多次，惟不外乎被告要與告訴人商談借款或索
    取聘金之事，而即使在被告單純陪伴告訴人吃飯、看電影情
    形，告訴人亦均需支付鐘點費給被告，可見被告與告訴人每
    次交往、互動，均涉及金錢往來，與一般男女自由戀愛情形
    有異，反類似酒客付錢請小姐陪伴之關係，則被告是否確實
    真心與告訴人交往並論及婚嫁，已不無可疑。又與被告交往
    過程中，都使用「張馨雅」假名，被告於98年8月21日取得
    90 萬元支票、9萬元現金，後即有一段時間都不與告訴人見
    面，經告訴人證述甚明（見本院卷一第222、223、229頁）
    ，又被告於最後一次於98年9月23日向告訴人借款50萬元以
    後，即不再與告訴人聯繫，經告訴人向警局報案後被告始出
    面，而從被告向上開款項至98年11月中旬，之間約隔短短2
    個月，被告、告訴人並無發生任何變故，被告亦從未曾表示
    有與告訴人爭吵或說要分手情事，倘被告先前確已有與告訴
    人結婚之真意，且已論及婚嫁，又豈有可能均不告知其自身
    真實姓名、居所且被告獲得聘金、借款後，突然消失無蹤，
    直到告訴人報案要求其出面，才有所回應之理，故由被告於
    收到「聘金」及最後一筆50萬元之大額借款後，毫無任何徵
    兆即態度丕變，不願與告訴人聯絡之情，即足證被告本無告
    訴人交往、結婚之意思，其向告訴人聲稱結婚云云，不過是
    為了取得上述99萬大額資金之理由而已。再告訴人先前完全
    沒有戀愛經驗，於被告向其提出要聘金時，就以為被告亦對
    其有好感，萌生與被告結婚之強烈意願等情，經告訴人證述
    甚詳（見本院卷第229頁反面、232、233頁），益足見被告
    係利用告訴人缺乏與女性交往經驗，未能分辨小姐與酒客之
    互動及真實情感之差異，才偽以有意與告訴人結婚為由詐得
    上開聘金、金飾款項得手。至於前揭附表編號16所示之行為
    ，既然係被告在佯稱要與告訴人結婚以後，才向告訴人詐欺
    所得，而前述簡訊內容亦提及「要與告訴人一起過下半輩子
    」等文字，可見被告為該部分犯行亦有偽稱會與告訴人結婚
    欺騙告訴人，並使告訴人陷於錯誤無疑。至被告就此部分所
    為相關辯詞，因與客觀事證不合，均不足採取。
  (十二)證人張永居到庭證稱：曾經於98年間聽聞被告轉述其與一位
    男性交往，被告有提到想要結婚等語（見本院卷二第6 頁反
    面）；證人即被告弟弟張仁忠則到庭證稱：伊知道被告在98
    年6 到11月於臺北工作期間，有位感情很好、論及婚嫁的男
    朋友，因為被告曾有打電話對伊提起她有結婚打算等語（見
    本院卷二第12頁反面）；證人即被告朋友張意卉亦到庭證稱
    ：伊知道被告於98年間有與一位李姓工程師交往，兩個人感
    情還不錯等語（見本院卷二第37頁）。惟上開證人均未曾見
    過告訴人本人，所有有關於被告與告訴人交往情形及被告有
    結婚意願之事，均是聽聞被告轉述，是上開證人得知被告有
    意與告訴人結婚，不過是轉述被告之說詞而已，又被告自始
    無意與告訴人結婚，被告父親亦未曾要求百萬聘金買斷等情
    節，均已經論述如前，則僅憑上開證人之證述，尚不足為有
    利於被告之認定。
  (十三)被告及辯護人雖又辯稱：因為告訴人在新竹擔任工程師，平
    日每天都要加班，只有假日能與被告見面，而被告在酒店工
    作時間為晚上，所以才無法常常見面，又告訴人每次都要在
    被告上班時間相約見面，當然理應要付時段費用給被告云云
    ，惟查，具被告自己之辯解及告訴人所提簡訊紀錄（見偵卷
    第28、61、62頁），被告於98年9 月底後，應有一段時間在
    幼稚園任教，也理應已運用告訴人所提供金錢解決與經紀公
    司債務問題，而有時間與告訴人見面、共商未來人生大計，
    顯見被告所辯實與事實不符。被告及辯護人另辯稱：告訴人
    在提告以後，仍然傳送多則關心被告身體之親密簡訊給被告
    ，又一直試圖約被告見面，顯見被告確實有實際與告訴人交
    往，並無以感情訛詐告訴人金錢情事云云，並提出相關簡訊
    資料以為佐證（見本院卷第28至31頁）。惟查，本案告訴人
    係受被告詐騙之行為人，其先前即因受被告詐騙，誤以為被
    告真心與其交往，甚至有要與其結婚之真意，前已奉上大量
    金錢，後因為找不到被告，及徵詢家人意見後，才前往警局
    報案，而據告訴人所陳稱：伊當時報案之目的是希望可以找
    到被告，而在那個時間點，只想要追討被告最後所借之50萬
    元款項，也沒想過聘金之事為被告所虛構（見本院卷第229
    頁反面），可見告訴人係因對被告尚未完全死心，希望可以
    挽回被告才傳送上開簡訊給被告，況且上開簡訊均為告訴人
    所傳送關心被告之話語，只能證明告訴人確實對被告真心付
    出，即使對被告提告後，仍噓寒問暖等事實，而不能證明被
    告係真心與告訴人交往且確有與告訴人結婚之意願。綜上，
    被告、辯護人此部分之辯詞，亦不足採為有利於被告之認定
    。
  (十四)此外，經本院向有關金融機構查詢結果，固證實被告積欠金
    融機構多筆債務之事實（見本院卷二第32至34、59至71頁）
    ，然而被告既以上開不正當方法使告訴人付出財物，無論被
    告係迫於經濟壓力、生活困窘，或生活奢侈、花費無度，才
    需向被告索求上開大筆金額，均不得解免其罪責，何況根據
    各該金融機構函文，被告積欠之款項於98年後均無還款紀錄
    ，足以佐證被告向告訴人借款與其積欠銀行債務並無關係，
    併予說明。
  (十五)綜上所述，本案事證明確，被告之犯罪事實已經證明，其所
    辯則均不足採信，應予依法論科。
二、論罪科刑部分：
  (一)核被告所為上揭事實欄編號1 至4 所示之行為，分別係犯刑
   法
    第339條第1項之詐欺取財罪。又被告所為如事實欄編號二所
    示之行為，被告於著手實施該行為當時，即預計以「假結婚
    、真詐財」之手法向告訴人騙取金錢，即以要和告訴人結婚
    為名目，要求告訴人支付購買金飾費用及所謂買斷其人身之
    「聘金」，而接續實施包括簡訊通知、當面陳述及商請友人
    扮演其姊姊說明聘金用途等行為，使告訴人於密接時間內接
    續匯款及支付現金、支票，則被告所為此部分詐欺取財行為
    ，具時空之密接性，客觀上難以強行分割，為接續犯，僅論
    以一罪，併予說明。被告所為事實欄編號三所示犯行，與真
    實姓名、年籍不詳之女性友人有共同犯意聯絡及行為分擔，
    應論以共同正犯。又被告犯上開事實欄編號一至四所示4罪
    ，其犯意各別、行為互殊，應予分論併罰。
  (二)被告因事實欄編號一所載之前科紀錄，於96年5 月18日執行
    有期徒刑完畢後，於5 年內故意再犯本案有期徒刑以上之上
    開4 罪，均為累犯，均應依法加重其刑。爰審酌被告因自身
    經濟困難，在外積欠龐大債務，而在酒店從事坐檯小姐工作
    ，惟其不以正常工作方式賺取金錢，除以上述借款為由向告
    訴人詐騙外，又誆稱要與告訴人結婚，對告訴人詐得大筆金
    錢得手，造成告訴人所受財產損害非輕，行為誠屬不該，且
    被告於犯後否認一切犯行，亦未與告訴人和解賠償其所受損
    害，難認以具有悔改之意等情，並為使被告心生警惕，並期
    許其於判決確定前賠償告訴人因其行為所致之損害，再考量
    被告之素行、生活狀況、智識程度等一切情狀，分別量處被
    告如主文所示之刑，並定應執行刑如主文所示，以資懲警；
    至公訴意旨之具體求刑稍嫌過輕，併予說明。
三、不另為無罪諭知部分：
  (一)公訴意旨另以：被告張雅婷另意圖為自己不法所有，以如附
    表編號1 、3 至7 、9 至12、15所示之事由向告訴人詐騙，
    使告訴人陷於錯誤，而支付如附表編號1 、3 至7 、9 至12
    、15所示之款項，被告因而詐得如附表編號1 、3 至7 、9
    至12、15所示之金額得手，是因認被告此部分之犯行，亦涉
    犯刑法第339 條第1 項之詐欺取財罪嫌等語。
  (二)按犯罪事實應依證據認定之，無證據不得認定其犯罪事實。
    又不能證明被告犯罪者，應諭知無罪之判決，刑事訴訟法第
    154 條第2 項、第301 條第1 項分別定有明文。再按，事實
    之認定，應憑證據，如未能發現相當證據，或證據不足以證
    明，自不能以推測或擬制之方法，為裁判基礎；且認定不利
    於被告之事實須依積極證據，苟積極證據不足為不利於被告
    事實之認定時，即應為有利於被告之認定；另認定犯罪事實
    所憑之證據，雖不以直接證據為限，間接證據亦包括在內，
    然無論直接證據或間接證據，其為訴訟上之證明，須於通常
    一般之人均不致有所懷疑，而得確信其為真實之程度者，始
    得據之為有罪之認定，倘其證明尚未達到此一程度，而有合
    理之懷疑存在，無從使事實審法院得有罪之確信時，即應由
    法院為諭知被告無罪之判決，最高法院40年台上字第86號、
    30年上字第816 號、76年台上字第4986號著有判例。又按事
    實審法院對於證據之取捨，依法雖有自由判斷之權，然積極
    證據不足證明犯罪事實時，被告之抗辯或反證縱屬虛偽，仍
    不能以此資為積極證據應予採信之理由（最高法院30年上字
    第482 號判例參照）。
  (三)公訴意旨認被告此部分犯行亦涉犯詐欺取財罪嫌，無非係以
    ：告訴人之證述、被告供述為其論據。訊據被告則堅決否認
    有何此部分之犯罪行為。經查：
    1.按酒店本係紙醉金迷之「銷金窟」，男客至酒店尋歡作樂
      ，無非係為追求身心慰藉，而遇有欣賞或愛慕之小姐，為
      贏取芳心，力求表現，積極獻金購買時段捧場，乃至不惜
      重金送禮，均屬常見之情景，酒店小姐為使男客在其身上
      投注更多錢財，乃積極爭取關愛，不惜犧牲色相，虛與委
      蛇，陪酒賣笑，亦屬常見，故男客與其鍾情之酒店小姐之
      間有頻繁金錢、財物往來，本合乎情理之常，倘若酒店小
      姐並無故意虛構不實事項訛詐金錢，或自始無還款之意願
      ，仍以借款為由取信對方，則男客對小姐之借款、贈金甚
      或包養之行為，本屬於雙方你情我願之舉，而不能認為受
      餽贈或借款之小姐有何對男客施以詐術，或男客有何陷於
      錯誤可言，本案告訴人於案發時為年滿30歲之成年男子，
      有相當智識程度及社會歷練，亦自陳前有到酒店消費之經
      驗（見本院卷一第231 頁反面），對上情當無不知之理，
      是告訴人雖於偵查中提出之付款明細，將其曾經支付給被
      告之款項，扣除其因被告實際陪伴所付之對價後，均詳載
      如附表所示，嗣到庭詳述支付各該款項之時間、地點、方
      式，而該等各筆款項亦有告訴人提出之存摺交易明細（見
      本院卷一第180 至182 頁）、上揭張永居郵局交易明細可
      資佐證，然並非被告有主動支付金錢給被告，或被告有向
      被告索求金錢行為，即可認為被告有詐欺行為，仍應就告
      訴人各次提供金錢之情形，逐一具體審認告訴人提供金錢
      當時，有無訛詐告訴人並使其陷於錯誤付款之情形，則公
      訴意旨概將告訴人所提出所有付款給被告之次數，皆列做
      被告之詐欺行為，已有誤會。
    2.又附表編號1 所示之款項，係告訴人第一次去酒店消費當
      天，聽聞被告接到一通電話，於電話中提到「這麼晚了你
      叫我如何籌到2 萬元？」，即表示因為家人需要其立刻拿
      一筆2 萬元之醫藥費回去，必須要趕回臺中，告訴人即主
      動詢問，並表示如張雅婷有需要伊可以先借給被告等語，
      業經告訴人於審判中證述甚明（見本院卷第223 頁反面、
      224 頁），可見當時確實係告訴人聽聞被告臨時需要一筆
      2 萬元現金，主動提議借款給被告，而告訴人於借款前並
      未與被告商議任何付款條件，亦查無證據證明當時被告係
      故意假造不實事由欺騙告訴人借款，應認此部分犯罪事實
      屬不能證明。
    3.再告訴人支付如附表編號3 、4 、6 、7 所示款項之原因
      ，據告訴人於審判中證稱：附表編號3 所示2 萬元款項，
      是在98年6 月7 日，被告說沒有生活費，沒錢可過活，伊
      領現金可以跟她見面等語；附表編號4 所示5 萬元款項，
      被告說欠經紀公司5 萬元，是同年月11日，也是我領現金
      出來，在林森北路公園交給她；附表編號6 所示3 萬元款
      項，時間在同年月13日，從中國信託帳戶轉帳到張永居郵
      局帳號，理由是生活費加醫藥費，醫藥費有可能是家裡的
      醫藥費，或是被告的醫藥費，被告沒有說明是誰的醫藥費
      或生活費等語；附表編號7 所示1 萬元款項，時間在同年
      月16日，從中國信託帳號轉至張永居郵局帳號，理由是被
      告欠某人債務1 萬元，被告沒有說這個人是誰等語（見本
      院卷第225 頁反面）。據上，可見上開編號3 、4 、6 、
      7 款項均係被告對告訴人表示一時手頭需要用錢，而請告
      訴人先行提供，又觀之上開告訴人向被告索求金錢之理由
      ，其中包括個人生活開支需要或醫藥費，均查無證據足認
      有與事實不符之情形，另積欠經紀公司或不詳人士債務部
      分，經核均屬小額債務，以被告之經濟狀況而言，確實不
      能排除其可能積欠此一數額之欠款，又無證據足證被告之
      說法不實，且告訴人當時前往金磚酒店消費，與被告為酒
      客與作檯小姐之關係，其與被告有此種程度之金錢借貸關
      係，尚稱合乎情理，而雖被告與告訴人就上開款項之性質
      究竟是借款或被告贈予有所爭議，然此部分終究僅屬被告
      、告訴人之民事糾紛而已，要難以此認為被告有詐騙告訴
      人之不法所有意圖及有何施以詐術之行為可言。
    4.另附表編號5 、9 所示之款項，均係被告對告訴人表示因
      為之前作檯時喝醉酒，需要自行買下該時段，否則會被經
      紀公司罰錢之情，業據告訴人於審判中證述甚明（見本院
      卷第205 頁）；又告訴人先前因無法聯繫上被告，而撥打
      電話予經紀人董皓群，董皓群表示該公司確實會因小姐喝
      醉而罰錢，被告也常常因喝醉而自買時段一節，經告訴人
      證稱：伊打電話問董皓群，董皓群有提到被告真的很容易
      喝醉，就要被罰錢，所以常常要自買時段等語屬實（見本
      院卷第233 頁反面），顯見被告當時請告訴人提供上開金
      錢，並無虛捏其需要金錢之理由甚明，而被告請告訴人為
      其購買時段，被告亦如數付款，均合乎上述男客爭取小姐
      芳心而付出之行為，故亦難認被告就此有對告訴人施用詐
      術行為可言。
    5.至於告訴人支付如附表編號10、11、12、15所示款項之原
      因，則經告訴人於審判中證稱：附表編號10、11、12所示
      款項，都是被告南下新竹與伊見面，伊是領現金給被告，
      附表編號10所示15,000元款項，時間在98年7 、8 月，被
      告到新竹與伊見面，說她有遭遇一些困難，身上沒錢，希
      望伊給她錢，伊去提款機領現金給她，當時因為被告去薇
      閣也要付錢，付完以後身上就沒有錢了，才問伊身上現在
      有沒有錢；附表編號12所示3 萬元款項，就是之前被告傳
      送簡訊說她家人要用壹佰萬買斷，又下來新竹希望伊幫助
      那一次，那次從薇閣出來時，被告說身上沒有錢，所以伊
      就到新竹薇閣旁的兆豐銀行用提款卡領3 萬元，就如今天
      所補資料，被告說她沒有錢，沒有特別說明原因；附表編
      號11所示款項伊忘記是什麼樣的原因給被告了，因為有些
      簡訊已經刪掉了，當時沒有想到會遇到這樣的事情等語；
      又證稱：附表編號15所示3,000 元款項，時間在8 月21日
      至23日間，被告到新竹找伊，問伊身上有沒有錢，伊皮夾
      裡只有3,000 元，就拿給被告等語明確。從而，上開編號
      借款顯均係被告南下新竹找告訴人時，以「身上沒帶錢」
      、「需要用錢」為事由向告訴人拿取之款項，而據告訴人
      所陳，其當時或係因考量到被告投宿汽車旅館需要用到錢
      ，或沒問原因就拿錢給被告，或者其根本忘記被告向其借
      款當時所持事由為何，是則即難認為被告向告訴人拿取上
      開款項之際，有何施用詐術或使告訴人陷於錯誤之情形可
      言，又被告向告訴人拿取上開款項時，其與告訴人並未具
      體約定被告需償還之時間、方式，被告亦未曾承諾何時還
      款，則縱使被告與告訴人間就上開款項之性質為借款或贈
      予有所爭議，而被告亦始終拒不返還上開款項，惟此部分
      仍僅屬被告、告訴人間之民事糾紛而已，難以此即以詐欺
      取財罪相繩。
  (四)綜上所述，告訴人所主張其曾經交付如附表編號1 、3 至7
    、9 至12、15所示之款項予被告，並有相關之存摺交易明細
    、帳戶交易明細在卷可參，惟男客與心儀之酒店小姐交往過
    程中，所為之餽贈、借款，本即可能係男客追求過程中為討
    好小姐所為，非可一概認定為詐騙行為，而經本院審酌告訴
    人交付上開款項給被告之原因及經過後，認為尚難認被告於
    取得上述款項過程中有施以詐術之情形，而告訴人付出上開
    款項給被告，亦未有何陷於錯誤之處，是即難認被告此部分
    之行為，有何詐欺取財書之犯行。以上就被告犯罪事實不能
    成立部分，本應為無罪之諭知，惟因按公訴意旨，認為被告
    此部分之犯行，與上開經本院論罪科刑部分有接續犯之實質
    上一罪關係（見本院卷第78頁反面），是爰不另為無罪之諭
    知，附此敘明。
據上論斷，應依刑事訴訟法第299 條第1 項前段，刑法第28條、
第339 條第1 項、第47條第1 項、第51條第5 款，刑法施行法第
1 條之1 ，判決如主文。
本案經檢察官高一書到庭執行職務
中    華    民    國   100    年    12    月    30    日
                  刑事第十四庭  審判長法  官  彭慶文
                                      法  官  林玉蕙
                                      法  官  陳思帆
上正本證明與原本無異。
如不服本判決應於收受送達後10日內向本院提出上訴書狀，並應
敘述具體理由；其未敘述上訴理由者，應於上訴期間屆滿後20日
內向本院補提理由書（均須按他造當事人之人數附繕本）「切勿
逕送上級法院」。告訴人或被害人如對於本判決不服者，應具備
理由請求檢察官上訴，其上訴期間之計算係以檢察官收受判決正
本之日期為準。
                                     書記官  林素霜
中    華    民    國   101    年    1     月    2     日
附表（起訴書均誤載年份為99年，應逕予更正）：
┌──┬─────┬──────────┬────┬──────┬──────┐
│編號│時間      │支付款項之事由      │金額    │支付方式    │ 說明       │
├──┼─────┼──────────┼────┼──────┼──────┤
│ 1. │98年5 月31│支付家人醫藥費      │2 萬元  │30日自提款機│不成立犯罪  │
│    │日清晨    │                    │        │提款後，31日│            │
│    │          │                    │        │交付現金。  │            │
├──┼─────┼──────────┼────┼──────┼──────┤
│ 2. │98年6月1日│健保費8 萬元、生活費│20萬元  │匯款至張永居│即事實欄編號│
│    │          │2 萬元及給家人生活費│        │郵局帳戶    │一所示犯行  │
│    │          │10萬元              │        │            │            │
├──┼─────┼──────────┼────┼──────┼──────┤
│ 3. │98年6月7日│生活費              │25,000元│自提款機提款│不成立犯罪  │
│    │          │                    │        │後交付現金  │            │
│    │          │                    │        │            │            │
├──┼─────┼──────────┼────┼──────┼──────┤
│ 4. │98年6 月11│支付積欠經紀公司債務│50,000元│自提款機提款│不成立犯罪  │
│    │日        │                    │        │後交付現金  │            │
│    │          │                    │        │            │            │
├──┼─────┼──────────┼────┼──────┼──────┤
│ 5. │98年6 月12│自買時段費用        │30,000元│自提款機提款│不成立犯罪  │
│    │日        │                    │        │後交付現金  │            │
│    │          │                    │        │            │            │
├──┼─────┼──────────┼────┼──────┼──────┤
│ 6. │98年6 月13│支付生活費及醫療費用│20,000元│轉帳至張永居│不成立犯罪  │
│    │日        │                    │        │郵局帳戶    │            │
│    │          │                    │        │            │            │
├──┼─────┼──────────┼────┼──────┼──────┤
│ 7. │98年6 月16│清償債務1萬元       │10,000元│轉帳至張永居│不成立犯罪  │
│    │日        │                    │        │郵局帳戶    │            │
│    │          │                    │        │            │            │
├──┼─────┼──────────┼────┼──────┼──────┤
│ 8. │98年6 月18│一次償還積欠經紀公司│69萬元  │匯款至張永居│即事實欄編號│
│    │日        │及其他借款人之債務  │        │郵局帳戶    │二所示犯行  │
│    │          │（李國賢信用貸款80萬│        │            │            │
│    │          │元，並扣除已經支付給│        │            │            │
│    │          │張雅婷之1 、3 、4 、│        │            │            │
│    │          │5 、6、7筆款項）    │        │            │            │
├──┼─────┼──────────┼────┼──────┼──────┤
│ 9. │98年7月2日│張雅婷之前陪酒喝醉之│13,000元│轉帳至張永居│不成立犯罪  │
│    │          │自買時段費用        │        │郵局帳戶    │            │
│    │          │                    │        │            │            │
├──┼─────┼──────────┼────┼──────┼──────┤
│ 10.│98年8 月5 │張雅婷前往新竹與李國│15,000元│自提款機提款│不成立犯罪  │
│    │日        │賢見面時，表示經濟困│        │後交付現金  │            │
│    │          │難希望李國賢給其現金│        │            │            │
│    │          │花用。              │        │            │            │
├──┼─────┼──────────┼────┼──────┼──────┤
│ 11.│98年7 、8 │原因不詳            │20,000元│自提款機提款│不成立犯罪  │
│    │月間      │                    │        │後交付現金  │            │
│    │          │                    │        │            │            │
├──┼─────┼──────────┼────┼──────┼──────┤
│ 12.│98年8 月17│張雅婷前往新竹與李國│30,000元│自提款機提款│不成立犯罪  │
│    │日        │賢見面時，表示經濟困│        │後交付現金  │            │
│    │          │難希望李國賢給其現金│        │            │            │
│    │          │花用。              │        │            │            │
├──┼─────┼──────────┼────┼──────┼──────┤
│ 13.│98年8 月18│結婚購買金飾費用    │58,000元│於18日轉帳至│即事實欄編號│
│    │日        │                    │        │張永居帳戶3 │三所示犯行  │
│    │98年8 月19│                    │        │萬元，19日轉│            │
│    │日        │                    │        │至張永居帳戶│            │
│    │          │                    │        │28,000元。  │            │
├──┼─────┼──────────┼────┼──────┼──────┤
│ 14.│98年8 月21│結婚需支付父親一筆直│99萬元  │開立永豐銀行│即事實欄編號│
│    │日        │接買斷之大額費用    │        │面額90萬元支│三所示犯行  │
│    │          │                    │        │票，並交付9 │            │
│    │          │                    │        │萬元現金。  │            │
├──┼─────┼──────────┼────┼──────┼──────┤
│ 15.│98年8 月23│張雅婷前往新竹找李國│3,000元 │交付身上現金│不成立犯罪  │
│    │日        │賢時，向李國賢要求現│        │            │            │
│    │          │金花用。            │        │            │            │
├──┼─────┼──────────┼────┼──────┼──────┤
│ 16.│98年9 月23│償還積欠經紀公司之債│50萬元  │自銀行提領現│即事實欄編號│
│    │日        │務                  │        │金後交付    │四所示犯行  │
└──┴─────┴──────────┴────┴──────┴──────┘